臺灣基隆地方法院刑事判決　　　　　　　　　　　　　　九十三年度易字第七三號
　　公　訴　人　臺灣基隆地方法院檢察署檢察官
　　被　　　告　甲○○　男　四.
右列被告因違反毒品危害防制條例案件，經檢察官提起公訴（九十三年度毒偵字第三
八號）被告於準備程序中就被訴事實為有罪之陳述，經受命法官告知簡式審判程序之
旨，並聽取公訴人、被告之意見後，本院合議庭裁定認為適宜由受命法官獨任進行簡
式審判，經改依簡式審判程序審理後判決如左：
    主    文
甲○○施用第二級毒品，累犯，處有期徒刑陸月，如易科罰金，以參佰元折算壹日。
    事    實
一、甲○○前因施用第二級毒品安非他命案件，先後二次經裁定送觀察、勒戒後，均
    認無繼續施用毒品之傾向，由臺灣基隆地方法院檢察署檢察官於民國八十八年四
    月十九日、八十八年十月十六日，分別以八十八年度偵字第八三０號、八十八年
    度毒偵字第五八一號為不起訴處分確定；又因施用第二級毒品安非他命案件，經
    本院裁定送強制戒治並判處有期徒刑六月確定，再因先後施用第二級毒品安非他
    命案件，分經本院判處有期徒刑七月及五月確定，所犯上開三罪接續執行，於九
    十一年十二月二十假釋出監，九十二年一月十八日假釋期滿，未經撤銷假釋而視
    為執行完畢。詎其仍不知悔改，復基於施用第二級毒品安非他命之犯意，於九十
    三年一月四日晚間某時，以將第二級毒品安非他命置於玻璃球內加熱燒烤產生煙
    霧而吸食之方式，在基隆市○○路三十七巷二十一號住處，施用第二級毒品安非
    他命一次。嗣為警於九十三年一月八日凌晨四十七分許，在基隆市○○街盤查時
    查獲，並採集其尿液送驗結果，呈甲基安非他命陽性反應，始悉上情。
二、案經基隆市警察局第一分局報告臺灣基隆地方法院檢察署檢察官偵查起訴。
    理    由
一、訊據被告甲○○坦承於右揭時、地施用第二級毒品安非他命之事實，而其為警查
    獲時所採集之尿液，經台灣檢驗科技股份有限公司及法務部調查局檢測，結果均
    呈甲基安非他命之陽性反應，有台灣檢驗科技股份有限公司九十三年一月二十日
    ＣＨ／二００四／一０二三０號濫用藥物尿液檢驗報告及法務部調查局九十三年
    四月十五日調科壹字第０九三六二四一三九一０號檢驗通知書各一紙在卷可憑，
    足認被告之自白與事實相符。次查被告曾因施用毒品，先後二次經裁定送觀察、
    勒戒，均認無繼續施用毒品傾向，由檢察官為不起訴處分確定，又因施用毒品案
    件，經裁定送強制戒治並分別判處有期徒刑六月、七月及五月確定，有不起訴處
    分書影本二份及裁判書影本三份存卷可按。顯見被告為三犯以上施用第二級毒品
    罪。本案事證明確，被告犯行堪可認定，應依法論科。
二、按安非他命係第二級毒品，毒品危害防制條例第二條第二項第二款定有明文。查
    被告於右揭時、地非法施用第二級毒品安非他命，核其所為係犯毒品危害防制條
    例第十條第二項之施用第二級毒品罪。次按毒品危害防制條例已於九十二年七月
    九日修正公布，並自被告行為後之九十三年一月九日起生效；於該條例修正施行
    前繫屬之施用毒品案件，於修正施行後，適用修正後之規定，但依修正前之規定
    有利於行為人者，適用最有利於行為人之法律，同條例第三十五條第一項、第二
    項設有規定。被告前已因施用第二級毒品案件，經裁定先後二次送觀察、勒戒後
    ，均無繼續施用毒品之傾向，由臺灣基隆地方法院檢察署檢察官分別為不起訴處
    分確定；復因施用第二級毒品案件，經本院裁定令入戒治處所施以強制戒治，並
    分別判處有期徒刑六月、七月及五月確定，已如前述，比較新、舊法之結果，本
    件被告施用第二級毒品之行為，係三犯以上施用第一級毒品罪，無論依毒品危害
    防制條例修正施行前之第二十條第三項規定或修正施行後之第二十三條第二項之
    規定，均應依同條例第十條第二項論罪科刑，且修正施行前後之新舊法法定刑度
    相同，修正施行後之新法並無何更不利於被告之情形，依上開規定，自應適用修
    正施行後之新法論科。再被告因施用而持有第二級毒品安非他命之低度行為，應
    為其施用第二級毒品之高度行為所吸收，不另論罪。又查被告前曾受如事實欄所
    載有期徒刑之執行，此有臺灣高等法院被告全國前案紀錄表附卷可考，其於有期
    徒刑執行完畢後五年以內，再犯本件最重本刑為有期徒刑以上之刑之罪，為累犯
    ，應依法遞加重其刑。爰審酌被告犯罪之動機、曾有施用毒品前科仍不思悔改，
    一再施用毒品，惟犯罪後坦承犯行、態度良好，且所犯施用毒品行為係戕害自己
    身心健康，尚未危及他人等一切情狀，量處如主文所示之刑，併諭知易科罰金之
    折算標準。
據上論斷，應依刑事訴訟法第二百九十九條第一項前段、第二百七十三條之一第一項
，修正後毒品危害防制條例第三十五條、第十條第二項，刑法第十一條前段、第四十
七條、第四十一條第一項前段，罰金罰鍰提高標準條例第二條，判決如主文。
本案經檢察官黃鴻達到庭執行職務。
中　　　華　　　民　　　國　　九十三　年　　六　 　　月　　十八　　　日
                                臺灣基隆地方法院刑事第一庭
                                    　法　官    劉  桂  金
右正本證明與原本無異。
對於本件判決如有不服，應於收受送達後十日內，向本院提出上訴書狀，上訴於臺灣
高等法院，並按他造當事人之人數附具繕本。
                                      書記官    黃  士  元
中　　　華　　　民　　　國　　九十三　　年　　　六　　　月　　 十八 　　日
附錄論罪法條
毒品危害防制條例第十條第二項
施用第二級毒品者，處三年以下有期徒刑。
